【裁判字號】    90,易,2216
【裁判日期】    901105
【裁判案由】    竊盜
【裁判全文】
臺灣板橋地方法院刑事判決                          九十年度易字第二二一六號
    公  訴  人  臺灣板橋地方法院檢察署檢察官
    被      告  戊○○
右列被告因竊盜案件，經檢察官提起公訴（九十年度偵字第九０七０號）及移送併辦
（臺灣板橋地方法院檢察署九十年度偵字第九三六七號、九十年度偵字第一０五一四
號、九十年度偵字第一六五五二號），本院判決如左：
    主  文
戊○○連續竊盜，累犯，處有期徒刑捌月。
    事  實
一、戊○○於民國八十六年間，因傷害案件，經本院判處有期徒刑六月，如易科罰金
    ，以三百元折算一日，於八十六年三月十七日確定，而於八十六年七月十日縮刑
    期滿執行完畢；於八十五年間，因竊盜案件，經本院判處有期徒刑二月，於八十
    六年六月二十三日確定，而於八十七年六月三十日縮刑期滿執行完畢，猶不知悔
    改，竟基於意圖為自己不法之所有之概括犯意，而有下列之犯行：
    （一）於九十年四月二十九日一、二時許，在臺北縣永和市○○路○段一五八巷
          十五號前，見乙○○所有車牌號碼為ＧＸＸ－五六二號重機車停於該處，
          且鑰匙仍留在機車上而未取下，即竊取該機車，得手後，即供己騎用，並
          於油料用盡後，即予丟棄；於九十年五月九日某時許，在臺北縣永和市○○街四巷一號前，見丙○○所有車牌號碼為ＵＹＸ－八二五號輕機車停於
          該處，且鑰匙仍留在機車上而未取下，即竊取該機車，得手後，即供己騎
          用；於九十年五月初某日，在臺北縣永和市○○路二０二巷保福宮旁，見
          庚○○所有車牌號碼為ＲＸＨ－五二一號輕機車停於該處，且鑰匙仍留在
          機車上而未取下，即竊取該機車，得手後，即供己騎用；於九十年五月十
          日四時許，在臺北縣永和市永福橋下清潔隊旁，見壬○○○以黑色皮包為
          枕，酣睡中不及注意之際，竊得壬○○○所有之上開黑色皮包一只（內有
          國民身分證一張、戶口名簿一本、華南銀行、合作金庫、中國信託銀行存
          款簿各一本，現金新臺幣二千元）後，即騎乘機車逃逸無蹤。嗣於九十年
          五月十三日一時三十分許，戊○○騎乘上開車牌號碼為ＵＹＸ－八二五號
          之輕機車，行經臺北縣永和市○○○路○段九之二號前為警查獲，並扣得
          機車鑰匙一把。
    （二）於九十年四月十九日八時許，在臺北縣永和市○○街一四七巷口，見余秀
          純所有車牌號碼為ＤＩＷ－八五一號輕機車停於該處，且鑰匙仍留在機車
          上而未取下，即竊取該機車，得手後，即供己騎用；於九十年四月二十日
          零時許，在臺北縣永和市○○路三九巷內，見癸○○所使用車牌號碼為Ｂ
          ＢＡ－七九九號重機車停於該處，且鑰匙仍留在機車上而未取下，即竊取
          該機車，得手後，即供己騎用；於九十年五月十四日十九時四十五分許，
          在臺北縣永和市○○街一六０巷四號前，見己○○所有車牌號碼為ＤＱＥ
          －六０六號輕機車停於該處，且鑰匙仍留在機車上而未取下，即竊取該機
          車，得手後，即供己騎用。嗣於九十年五月十八日四時二十分許，在臺北
          縣永和市河濱公園籃球場旁為警查獲。
    （三）於九十年六月十五日六時許，在臺北縣永和市○○路二一八號前，見詹啟
          忠所使用車牌號碼為ＦＸ－三八七三號自用小貨車停於該處，且車門未鎖
          ，即竊取該車內之香菸一包，得手後，仍繼續在車內搜尋其餘財物，適為
          辛○○發現，而速將上開香菸一包放回車內。旋經辛○○報警當場查獲。
    （四）於九十年九月二十三日二十時許，在臺北縣中和市○○路四號公園前，見
          丁○○所使用車牌號碼為ＤＱＲ－二四九號輕機車停於該處，且鑰匙仍留
          在機車上而未取下，即竊取該機車，得手後，即供己騎用。嗣於九十年十
          月三日二十二時十分許，在臺北縣永和市○○路與豫溪街口為警查獲。
二、案經臺北縣警察局永和分局報告臺灣板橋地方法院檢察署檢察官偵查起訴及移送
    併辦。
    理  由
一、右揭事實，業據被告戊○○迭於警訊時、偵查中及本院審理時供承不諱，核與被
    害人乙○○、丙○○、庚○○、壬○○○、甲○○、癸○○、己○○、辛○○、
    丁○○分別於警訊時及本院審理時所指述之情節均相符，並有臺北縣警察局贓物
    認領保管單計五紙、車輛竊盜、車牌失竊資料個別查詢報表－查詢車輛認可資料
    計六紙、車籍作業系統－查詢認可資料計四紙、機車買賣訂購書一紙附卷可稽。
    復有機車（車牌號碼為ＵＹＸ－八二五號）鑰匙一把扣案可佐。事證明確，被告
    之犯行堪以認定。
二、核被告所為，係犯刑法第三百二十條第一項之竊盜罪。移送併辦（即臺灣板橋地
    方法院檢察署九十年度偵字第九三六七號、九十年度偵字第一０五一四號、九十
    年度偵字第一六五五二號）部分，雖未據公訴人起訴，本院認此部分與本件論罪
    科刑（即已起訴）部分有連續犯之裁判上一罪關係，亦為起訴之效力所及，本院
    應併予審理，附此明。被告先後多次竊盜之犯行，時間緊接，罪名相同，顯係
    基於概括犯意而為，應依連續犯之規定論以一罪，並加重其刑。又被告曾受如事
    實欄所述有期徒刑之執行完畢，此有臺灣高等法院檢察署刑案紀錄簡覆表一紙在
    卷可稽，其於五年以內再犯本件有期徒刑以上之罪，為累犯，應依法遞加重其刑
    。爰審酌被告有上開構成累犯之前科，仍不知悔改，其不思以正當方式賺錢謀生
    ，竟意圖不勞而獲，致再有本件之犯行，被告犯罪之動機、目的、手段、次數、
    犯罪所生之危害及犯罪後坦承之態度等一切情狀，量處如主文所示之刑，以示懲
    儆。
三、扣案之機車（車牌號碼為ＵＹＸ－八二五號）鑰匙一把，業據被告否認為其所有
    ，且無證據證明確為被告所有，故不予宣告沒收，併予明。
據上論斷，應依刑事訴訟法第二百九十九條第一項前段，刑法第五十六條、第三百二
十條第一項、第四十七條，罰金罰鍰提高標準條例第一條前段，判決如主文。
本案經檢察官林建中到庭執行職務。
中    華    民    國      九十          年    十一      月      五      日
                                      臺灣板橋地方法院刑事第一庭
                                          法  官  楊  千  儀
右正本證明與原本無異。
如不服本判決，應於判決送達後十日內，向本院提出上訴狀。
                                          書記官  吳  河  東
中    華    民    國      九十          年              月              日
附錄本案論罪科刑法條全文
刑法第三百二十條第一項
意圖為自己或第三人不法之所有，而竊取他人之動產者，為竊盜罪，處五年以下有期
徒刑、拘役或五百元以下罰金。
 （罰金已依罰金罰鍰提高標準條例提高十倍）


司法院資訊處製作；財團法人民間司法改革基金會備份。
